臺灣臺東地方法院刑事判決
110年度易字第87號
公  訴  人  臺灣臺東地方檢察署檢察官
被      告  唐肇澧


輔佐人  即
被告之  父  唐銘胃


輔佐人  即
被告之  母  陳曉燕


上列被告因妨害秘密案件，經檢察官提起公訴（108年度調偵字
第178號），本院判決如下： 
    主  文
本件公訴不受理。
    理  由
一、公訴意旨如起訴書所載（如附件）。
二、按告訴乃論之罪，告訴人於第一審辯論終結前得撤回其告訴
    ；又告訴經撤回者，應諭知不受理之判決；又不受理之判決
    ，得不經言詞辯論為之，刑事訴訟法第238條第1項、第303
    條第3款及第307條分別定有明文。
三、經查，公訴意旨認被告唐肇澧所為係犯刑法第315條之1第1
    項第1款之妨害秘密罪嫌，依同法第319條之規定，須告訴乃
    論。茲因告訴人洪浩倫及王鈞逸已於民國111年6月14日具狀
    撤回告訴，此有刑事撤回告訴狀附卷可稽，揆諸首揭說明，
    本件爰不經言詞辯論，逕為諭知不受理之判決。
據上論斷，應依刑事訴訟法第303條第3款、第307條，判決如主
文。
中　　華　　民　　國　　111 　年　　6 　　月　　16　　日
                  刑事第三庭  法  官  朱貴蘭
以上正本證明與原本無異。
如不服本判決應於收受送達後20日內向本院提出上訴書狀，並應
敘述具體理由；其未敘述上訴理由者，應於上訴期間屆滿後20日
內向本院補提理由書（均須按他造當事人之人數附繕本）。「切
勿逕送上級法院」。告訴人或被害人對於本判決如有不服，請書
具不服之理由狀，請求檢察官上訴者，其上訴期間之計算係以檢
察官收受判決正本之日期為準。
中　　華　　民　　國　　111 　年　　6 　　月　　16　　日
                              書記官  邱仲騏
附件：
臺灣臺東地方檢察署檢察官起訴書
                                    108年度調偵字第178號
　　被　　　告　唐肇澧　
上列被告因妨害秘密案件，已經偵查終結，認應提起公訴，茲將
犯罪事實及證據並所犯法條分敘如下：
　　　　犯罪事實
一、唐肇澧與洪浩倫、王鈞逸為學長、學弟關係，唐肇澧為「鉅
    唐國際企業有限公司」之負責人，向洪浩倫、王鈞逸佯稱欲
    在洪浩倫、王鈞逸位在臺東縣○○市○○街000號3樓之301室、3
    02室租屋處（以下合稱本案租屋處）設立據點，並將營收分
    紅予洪浩倫、王鈞逸，誘使洪浩倫、王鈞逸於不知唐肇澧實
    係裝設針孔攝影機之情形下，陷於錯誤而同意唐肇澧將針孔
    攝影機、WiFi分享器、Switch交換器、路由器、刷卡機等物
    品，置放於本案租屋處，唐肇澧遂藉此機會，基於無故窺視
    之犯意，未經洪浩倫、王鈞逸同意，於民國107年9月至108
    年5月中期間，在本案租屋處，無故以針孔攝影機等上開設
    備，以拍攝後並透過WiFi傳輸方式，窺視洪浩倫、王鈞逸在
    本案租屋處內之非公開活動。嗣經洪浩倫、王鈞逸於108年5
    月初之某日，上網搜尋唐肇澧置放於本案租屋處上開設備之
    功能，始驚覺唐肇澧實係安裝針孔攝影機於本案租屋處，經
    報警處理，為警循線查獲，於本案租屋處扣得針孔攝影機3
    臺、WiFi分享器3臺、Switch交換器3臺、路由器1臺、刷卡
    機1組，始悉上情。
二、案經洪浩倫、王鈞逸訴由臺東線警察局臺東分局報告偵辦。
　　　　證據並所犯法條
一、證據清單及待證事實：
編號 證據名稱 待證事實 1 被告唐肇澧於警詢及偵查中之供述 坦承有置放針孔攝影機等扣案物於本案租屋處，惟辯稱係經過告訴人洪浩倫、王鈞逸同意裝設針孔攝影機，且未錄影云云。然自被告供稱其能夠知悉針孔攝影機有無被擋住，並且得以知道設備有無被拔掉等情，足證被告所裝設之針孔攝影機確有在運作，而有以針孔攝影機窺視告訴人洪浩倫、王鈞逸在本案租屋處之非公開活動之事實。 2 證人即告訴人洪浩倫、王鈞逸之於警詢及偵查中之證述 證明全部犯罪事實。 3 被告與告訴人洪浩倫、王鈞逸簽立之資料傳輸契約書影本、告訴人與被告通訊軟體對話紀錄影本、告訴人所製作與被告之談話錄音譯文各1份 1.被告要求告訴人洪浩倫、王鈞逸簽立之資料傳輸契約上完全未載明置放於本案租屋處之針孔攝影機等扣案物之實際功能，且經告訴人洪浩倫於通訊軟體中詢問被告「黑色硬體」是什麼，被告則佯稱「係配合收單傳輸監控使用」等語，證明告訴人洪浩倫、王鈞逸稱簽立資料傳輸契約書時不知悉被告於本案租屋處裝設針孔攝影機等語屬實。 2.告訴人有通訊軟體對話中詢問被告「為啥一定要插著沒有插著就被通知」等語，可證被告知悉針孔攝影機有無開啟並正常運作，證明被告有開啟針孔攝影機並運作之事實。 4 臺東縣警察局臺東分局扣押筆錄、扣押物品目錄表、扣押物品收據、扣案物及照片共12張 佐證全部犯罪事實。 
二、核被告所為，係犯刑法第315條之1第1款之無故利用設備窺
    視他人非公開活動罪嫌。扣案攝影機3臺、WiFi分享器3臺、
    Switch交換器3臺、路由器1臺，為被告所有而供犯罪所用之
    物，請依刑法第38條第2項宣告沒收。
三、依刑事訴訟法第251條第1項提起公訴。
　　此　致
臺灣臺東地方法院
中　　華　　民　　國　 110　　年　　1 　　月　　31　　日
                               檢  察  官    謝慧中
本件證明與原本無異
中　　華　　民　　國　 110　　年　　2 　　月　　8 　　日
                               書  記  官    廖承志 
附錄本案所犯法條全文
中華民國刑法第315條之1
（妨害秘密罪）
有下列行為之一者，處 3 年以下有期徒刑、拘役或 30 萬元以
下罰金：
一、無故利用工具或設備窺視、竊聽他人非公開之活動、言論、
    談話或身體隱私部位者。
二、無故以錄音、照相、錄影或電磁紀錄竊錄他人非公開之活動
    、言論、談話或身體隱私部位者。